【裁判字號】    90,易,3028
【裁判日期】    901005
【裁判案由】    賭博
【裁判全文】
臺灣板橋地方法院刑事判決                          九十年度易字第三○二八號
    公  訴  人  臺灣板橋地方法院檢察署檢察官
    被      告  己○○
                庚○○
                戊○○
                辛○○
                壬○○
                乙○○
                丁○○
                丙○○
                甲○○
右列被告因賭博案件，經檢察官提起公訴（九十年度偵字第五一八一號），及併案部
分（九十年度偵字第六七五六號），本院認不宜以簡易判決處刑，逕適用通常程序判
決如左：
    主  文
己○○、庚○○、戊○○、辛○○、壬○○共同以賭博為常業，己○○處有期徒刑肆
月，如易科罰金，以參佰元折算壹日，緩刑參年；庚○○、戊○○、辛○○、壬○○
各處有期徒刑參月，如易科罰金，均以參佰元折算壹日，緩刑貳年。扣案電動賭博機
具參拾玖台、ＩＣ板參拾玖片、賭資新臺幣捌萬陸仟伍佰元、監視器貳組、再玩卡柒
拾捌張沒收。
乙○○、丁○○、丙○○、甲○○在公眾得出入之場所賭博財物，各處罰金貳仟元，
如易服勞役，均以參佰元折算壹日，扣案電動賭博機具參拾玖台、ＩＣ板參拾玖片、
賭資新臺幣捌萬陸仟伍佰元沒收。
    事  實
一、己○○明知蔡秉智未依電子遊戲場業管理條例規定辦理營利事業登記，竟仍受其
    僱用，並基於共同經營電子遊戲場業之犯意聯絡，自民國九十年二月十二日起，
    在臺北縣三重市○○路一○六號二弄十三號之公眾得出入之場所，設置電子遊戲
    機「滿天星」二十五台、「超八」十四台營業，除由己○○擔任現場主任以負責
    實際之管理營業外，並雇用庚○○、戊○○、辛○○、壬○○為開分員，擔任為
    客人開分等工作。己○○、庚○○、戊○○、辛○○、壬○○即與蔡秉智基於常
    業之犯意聯絡，利用上開機具之遊戲程式所具之射倖特性，而與前來把玩之不特
    定客人，約定以新臺幣（下同）一元換開十分之比例，由客人開分後押注不定分
    數把玩，如中注可得不等倍數之分數，累計分數再依同上比例兌換現金，如未押
    中則所押分數自動自機具扣除之規則，以賭博財物，每日營利收入達到五千元，
    渠等即恃之為常業。嗣於九十年三月七日十九時三十分許，乙○○、丁○○、丙○○、甲○○等至前開公眾得出入之臺北縣三重市○○路一○六號二弄十三號內
    賭博財物時，為警當場查獲，並扣得前開賭博機具三十九台（計含ＩＣ板三十九
    塊）、再玩卡七十八張、監視器二組、賭資八萬六千五百元。
二、案經臺北縣警察局三重分局報請臺灣板橋地方法院檢察署檢察官偵查起訴。
    理  由
一、訊據被告己○○、庚○○、戊○○、辛○○、壬○○、乙○○、丁○○、丙○○
    均坦承犯行不諱。而本件係員警到場臨檢時當場查獲，有臨檢紀錄表、現場圖各
    一紙、現場照片五禎等可稽，並當場扣得賭博機具三十九台（計含ＩＣ板三十九
    塊）、再玩卡七十八張、監視器二組、賭資八萬六千五百元等物，從而本件事證
    明確，應依法論處。
二、按刑法上所謂常業犯，指反覆以同種類行為為目的之社會活動之職業性犯罪而言
    ，至於犯罪所得之多寡，是否恃此犯罪為唯一之謀生職業，則非所問，縱令兼有
    其他職業，仍無礙於該常業犯罪之成立，最高法院八十五年度臺上字第五一○號
    判例足資參照。又擺設電子遊戲機經營者，應依電子遊戲場業管理條例第十五條
    規定，完成營利營業登記，有違反者，應依同條例第二十二條處罰。查本件被告
    己○○受蔡秉智之僱用，在並未辦理電子遊戲場營業登記之臺北縣三重市○○路
    一○六號二弄十三號之公眾得出入之場所內，擺設電子遊戲機具三十九台營業，
    並僱用被告庚○○、戊○○、辛○○、壬○○為開分員共同經營，且並利用機台
    ＩＣ板射倖程式之設計，與前來把玩機台之不特定人賭博財物，每日藉此賭博行
    為贏取高達五千元之利益等情，業據自承在卷，核其等經由擺設此三十九台電子
    遊戲機贏取相當之利益，且此對賭行為係以持續方式反覆進行，顯見被告己○○
    、庚○○、戊○○、辛○○、壬○○係以擺設電子遊戲機而與不特定人賭博財物
    之行為，為反覆之職業性活動，故核被告己○○、庚○○、戊○○、辛○○、壬○○所為，均係分別違反電子遊戲場業管理條例第二十二條之罪，及觸犯刑法第
    二百六十七條之常業賭博罪，蔡秉智與被告己○○、庚○○、戊○○、辛○○、
    壬○○間有犯意聯絡及行為分擔，應論以共同正犯。被告乙○○、丁○○、丙○○、甲○○利用上開機具與賭博財物，均係犯刑法第二百六十六條第一項前段之
    賭博罪。被告己○○、庚○○、戊○○、辛○○、壬○○等所犯常業賭博罪與違
    反電子遊戲場業管理條例犯行間，有方法結果之牽連關係，應依刑法第五十五條
    規定從一重之常業賭博罪處斷。爰審酌被告己○○、庚○○、戊○○、辛○○、
    壬○○為圖私利，經營電子遊戲機具賭博，規模高達三十九台之多，每日營收逾
    五千元，顯見危害社會善良風俗不淺，本均應予嚴懲。惟慮及被告庚○○、戊○○、辛○○、壬○○均年輕識淺，僅因初出社會求職不慎而蹈歧途；被告乙○○
    、丁○○、丙○○、甲○○前來把玩對賭，犯行出於偶發，及被告等之犯罪手段
    、所生危害等一切情狀，分別量處如主文所示之刑，並分別諭知易科罰金或易服
    勞役之折算標準。又被告己○○、庚○○、戊○○、辛○○、壬○○均無前科，
    有臺灣高等法院檢察署刑案紀錄簡覆表在卷可稽，渠等因一時失慮不意觸法，均
    已知悔悟，且其等均仍年輕，且無不良素行，戊○○甫自專校畢業，智慮未全等
    情事，因認渠等歷此偵、審教訓，當知惕厲信無再犯之虞，爰分別予宣告緩刑，
    以期自新。扣案之電動賭博機具三十九台、ＩＣ板三十九片，為當場賭博之器具
    ；賭資八萬六千五百元，為在賭檯上或兌換籌碼處之財物，均不問屬犯人與否，
    依刑法第二百六十六條第二項宣告沒收；扣案在玩七十八張、監視器二組，為被
    告己○○所有，供經營擺設電子遊戲機具場所之工具，應依刑法第三十八條第一
    項第二款宣告沒收。
三、臺灣板橋地方法院檢察署九十年度偵字第六七五六號併案部分，與前開起訴之事
    實為同一事實，本院自得併與審究論處，附此敘明。
四、被告甲○○經合法傳喚而不到庭，惟本院認應科處罰金，爰不待其陳述逕行判決
    。
據上論斷，應依刑事訴訟法第四百五十二條、第二百九十九條第一項前段、第三百零
六條，電子遊戲場業管理條例第二十二條，刑法第十一條前段、第二十八條、第二百
六十六條第一項前段、第二項、第二百六十七條、第四十一條第一項前段、第四十二
條第二項、第五十五條、第七十四條第一款、第三十八條第一項第二款，罰金罰鍰提
高標準條例第一條前段、第二條，判決如主文。
本案經檢察官陳伯厚到庭執行職務。
中      華      民      國    九十      年      十      月      五      日
                                  臺灣板橋地方法院刑事第六庭
                                          法  官    林漢強
右正本證明與原本無異。
如不服本判決，應於判決送達後十日內向本院提出上訴狀 (應附繕本) 。
                                          書記官    黃大千
中      華      民      國    九十      年      十      月      五     日
附錄本件論罪科刑所用法條全文
刑法第二百六十六條
在公共場所或公眾得出入之場所賭博財物者，處一千元以下罰金。但以供人暫時娛樂
之物為賭者，不在此限。
當場賭博之器具與在賭檯或兌換籌碼處之財物，不問屬於犯人與否，沒收之。
刑法第二百六十七條
以賭博為常業者，處二年以下有期徒刑，得併科一千元以下罰金。
電子遊戲場業管理條例第二十二條
違反第十五條規定者，處行為人一年以下有期徒刑、拘役或科或併科新台幣五十萬元
以上二百五十萬元以下罰金。


司法院資訊處製作；財團法人民間司法改革基金會備份。
